【裁判字號】    99,消債更,12
【裁判日期】    991130
【裁判案由】    更生事件
【裁判全文】
臺灣臺東地方法院民事裁定            99年度消債更字第12號
聲  請  人
即  債務人  初沛瑩
代  理  人  陳信伍律師
上列聲請人聲請更生事件，本院裁定如下：
    主  文
聲請人應於本裁定送達後十四日內，補提如附表所示資料及證明
文件，並預納郵務送達費新臺幣壹仟柒佰貳拾元到院，如逾期未
補正，即駁回其聲請。
    理  由
一、按債務人聲請更生時，應提出財產及收入狀況說明書及其債
    權人、債務人清冊；消費者債務清理條例第43條第1 項定有
    明文。同條第2項及第6項復分別規定：「前項債權人清冊，
    應表明下列事項：一、債權人之姓名或名稱及地址、各債權
    之數額、原因及種類。二、有擔保或優先權之財產及其行使
    權利後不能受滿足清償之債權數額。三、自用住宅借款債權
    。」「第一項財產及收入狀況說明書，應表明下列事項，並
    提出證明文件：一、財產目錄，並其性質及所在地。二、最
    近五年是否從事營業活動及平均每月營業額。三、收入及必
    要支出之數額、原因及種類。四、依法應受債務人扶養之人
    。」又聲請更生或清算不合程式或不備其他要件者，法院應
    以裁定駁回之，但其情形可以補正者，法院應定期間先命補
    正，消費者債務清理條例第8 條亦定有明文。此外，聲請更
    生或清算，應徵收聲請費新臺幣（下同）1,000 元，郵務送
    達費及法院人員之差旅費則不另徵收，但所需費用超過應徵
    收之聲請費者，其超過部份，依實支數計算徵收之，且該所
    需費用及進行更生或清算程序之必要費用，法院得酌定相當
    金額，定期命聲請人預納之，逾期未預納者，除別有規定外
    ，法院得駁回更生或清算之聲請，亦經消費者債務清理條例
    第6條規定明確。
二、聲請人具狀聲請更生，尚未提出如附表所示資料及證明文件
    到院；本院審酌依聲請人之主張如准予更生，送達之郵務費
    用有命聲請人預納之必要，爰定期命聲請人補提如附表所示
    資料及證明文件並預納1,720 元，如逾期未補正，即駁回其
    聲請。
三、據上論結，依消費者債務清理條例第6 條第3 項、第8 條但
    書，裁定如主文。
中    華    民    國    99    年    11    月    30    日
                        民事庭法  官  陳谷鴻
【附表】
一、聲請人應具體詳細敘明因不可歸責於己之事由，致履行顯有
    重大困難之理由，並提出相關證明文件（例如：聲請人95年
    及96年綜合所得稅各類所得資料清單、非自願性離職證明書
    等）。
二、聲請人之財產及收入狀況說明書部分：
  (一)財產目錄：
    1.釋明有無投保公保、勞保及健保以外之保險；如有，應提
      出保險單（含以本人及配偶、未成年子女、父母為要保人
      或受益人之人壽保單及儲蓄性、投資性保單）等資料。
    2.說明聲請人最近2 年之財產變動狀況（包含就不動產、動
      產所為之所有有償及無償行為所生之財產變動），倘於該
      段期間曾經取得或喪失不動產所有權，應詳為標明不動產
      之坐落地號、建號及其取得或出售之對價相關資料（例如
      買賣契約）。
  (二)收入數額：
    1.聲請人自95年至98年間之薪資（含本俸、佣金、獎金、津
      貼、年金、保險給付、租金收入、退休金或退休計畫收支
      款、政府補助金或其他收入等所得來源）、工作受僱狀況
      、每月薪資數額、薪資帳戶存摺影本及聲請人家用存摺全
      部影本。
    2.聲請人前2 年之健保投保資料（需有投保單位及投保金額
      等資訊）。
    3.提出聲請人於各金融機構存摺之影本（內頁須含2 年內之
      紀錄）。
  (三)必要支出數額：提出財產及收入狀況說明書中，各項必要支
    出數額之證明單據。
  (四)受扶養權利之人：
    1.按各受扶養人分別提出戶籍謄本，並陳報同負扶養義務之
      人數、分擔比例及家族系統表（如聲請人陳稱獨自扶養，
      應提出他扶養義務人之財產證明，及無法扶養之證明）。
    2.釋明受扶養人何以不能維持生活而無謀生能力，並提出相
      關證明（顯然無謀生能力且不能維持生活者，無庸另行釋
      明，例如年幼之子女等）。
    3.聲請人實際支出之扶養金額及相關證明文件。
    4.陳明受扶養人是否有領取失業給付或其他社會補助、津貼
      ？若有，其期間、金額。
    5.提出聲請人全戶戶籍謄本（記事欄勿省略）。
三、聲請人之債權人清冊及債務人清冊（如無債務人，仍須明確
    表示無債務人存在）。
四、釋明有無自用住宅擔保借款；如有，應表明是否議定自用住
    宅借款特別條款，並補提自用住宅借款之還款方式或計劃、
    房屋貸款契約書及房屋貸款繳納證明等相關資料。
五、說明聲請人有無於5年內從事營業活動；如有，平均每月營
    業額為何？
六、其餘有不能清償債務或有不能清償債務之虞之相關證明文件
    。
本裁定不得抗告。
以上正本證明與原本無異。
中    華    民    國    99    年    11    月    30    日
                              書記官  張俊良

司法院資訊處製作；財團法人民間司法改革基金會備份。
